---
title: "R Notebook"
output:
  html_document:
    df_print: paged
---


## Q1 İş, problem ve ihtiyaç tanımı

İş tanımı;"BookReco" isimli şirketim kişilerin yaşları ve puanlamalar doğrulrusunda öneleri sunan bir uygulamadır.

### Problem ve ihtiyaç

Problem ve ihtiyaç tanımı; Problem, milyonlarca kitap arasından okuyucuların kolay seçim yapamaması ve diğer okuyucuların değerlendirmelerine ihtiyaç duymaları

### Çözüm önerisi - Veri Seti tanımı
Veri seti tanımı: inst/exdata altında bulunan books, ratings ve users verisetlerini kullanarak; books verisetinden ISBN/Book , ratings verisetinden User-ID/ISBN/Book-Rating ve users veri setinden User-ID/Age sütunlarını kullanarak kitap isimlerini ve aldıkları değerlendirme puanlarını kullanacağız.

### Çözüm önerisi - Planlanan analiz (özet)
Planlanan Analiz: Kullanıcı yaşları ve kitaplara verdikleri değerlendirme notlarını kullanarak belirli yaş aralıklarındaki okuyucuların 5'ten fazla puan verdikleri kitapları listelemek.

### Çözüm önerisi - Planlanan analiz sonuçları
Planlanan Analiz Sonuçları:Yakın yaş aralığındaki okuyucuların beğendikleri kitapları listeleyerek beğenebilecekleri kitap önerisinde bulunmak.



## Q2 - Veri İthali
```{r}
#SQLite veritabanını yaratan kodlar 

#vize123456::create_sqlite_db()
```

## Q3 - Veri Kalite Kontrolü
```{r}
# data <- vize123456::retrieve_dbdata()
# data <- #vize123456::data_preprocessing()
# vize123456::write_data_to_db(data)
```

## Q4 Veri analizi
```{r}
# kpi <- vize123456::data_analysis(data)
# ya da 
# ara_tablo <- vize123456::data_analysis(data)
# kpi <- vize123456::data_analysis(ara_tablo)
# vize123456::make_graphic(ara_tablo)
```

## Q5 : Sonuçlar ve değerlendirmeler
Değerlendirme: Sadece planlama kısmını yaptığım için istenilen sonuca ulaşamadım.

